臺灣臺北地方法院交通事件裁定　　　　99年度交聲字第1903號
原處分機關　臺北市交通事件裁決所
異　議　人　湯仁宏
即受處分人
上列異議人即受處分人因違反道路交通管理處罰條例事件，對於
臺北市交通事件裁決所民國99年11月24日所為之處分（原處分案
號：北市裁罰字第裁22-AEX869005號）聲明異議，本院裁定如下
：
    主  文
異議駁回。
    理  由
一、異議意旨略以：異議人即受處分人湯仁宏行經木新路三段時
    靠邊停車，停車時間約1 分鐘且車未熄火，並開啟雙黃燈警
    示，適遇員警巡邏並欲開單舉發異議人，異議人因趕時間故
    先行離去，嗣員警以異議人違反道路交通管理處罰條例第56
    條第1 項第6 款及第60條第1 項規定逕行舉發。惟依上開條
    例第7 條之2 之規定，逕行舉發違規停車以駕駛人不在場為
    要件，本件情形屬違規停車而駕駛人在場，自無道路交通管
    理處罰條例第7 條之2 之適用，爰依法聲明異議，請求撤銷
    原處分云云。
二、按汽車駕駛人停車時，有併排停車之情形者，處新臺幣（下
    同）600 元以上1,200 元以下罰鍰；又汽車駕駛人之行為有
    下列情形之一，當場不能或不宜攔截製單舉發者，得逕行舉
    發：一、闖紅燈或平交道。二、搶越行人穿越道。三、在道
    路收費停車處所停車，不依規定繳費。四、不服指揮稽查而
    逃逸，或聞消防車、救護車、警備車、工程救險車之警號不
    立即避讓。五、違規停車或搶越行人穿越道，經各級學校交
    通服務隊現場導護人員簽證檢舉。六、行經設有收費站、地
    磅之道路，不依規定停車繳費或過磅。七、經以科學儀器取
    得證據資料證明其行為違規；前項第七款之科學儀器應採固
    定式，並定期於網站公布其設置地點。但汽車駕駛人之行為
    屬下列情形之一者，不在此限：... 四、違規停車而駕駛人
    不在場，道路交通管理處罰條例第56條第1 項第6 款、第7
    條之2 第1 項、第2 項第4 款分別定有明文。
三、本件異議人於民國99年9 月26日12時28分許，駕駛車號3756
    -EW 號自用一般小客車，併排停車於臺北市○○路○段175
    號前，經臺北市政府警察局文山一分局交通分隊員警拍照採
    證，並依違反道路交通管理處罰條例第56條第1 項第6 款規
    定逕行舉發，嗣異議人不服，於應到案日期前向原處分機關
    提出申訴，經舉發機關調查結果，仍認異議人有上開違規行
    為，原處分機關乃依道路交通管理處罰條例第56條第1 項第
    6 款、第85條第1 項規定，裁處異議人罰鍰1,200 元，異議
    人收受該裁決書，並於法定期間內聲明異議等情，有臺北市
    政府警察局舉發違反道路交通管理事件通知單、臺北市交通
    事件裁決所違反道路交通管理事件裁決書及送達證書附卷可
    稽。
四、經查：
（一）異議人確有於上揭時間，駕駛前揭車號自用小客車，在前
      開已停有車輛之道路旁停車之事實，為異議人所不爭執。
      又「臨時停車」係指車輛因上、下人、客，裝卸物品，其
      引擎未熄火，停止時間未滿三分鐘，保持立即行駛之狀態
      ，道路交通管理處罰條例第3 條第9 款定有明文，而異議
      人於上開時、地併排停車時，引擎熄火、後視鏡折起，顯
      非屬臨時停車，有採證照片、臺北市政府警察局文山第一
      分局99年12月3 日北市警文一分交字第09934380200 號函
      及臺北市政府警察局文山第一分局員警工作紀錄簿在卷可
      稽，並據證人即舉發員警林欽堯到庭具結證稱：伊看到異
      議人併排，發現裡面完全沒有人，沒有駕駛也沒有乘客，
      伊就下車拍照等語，是異議人確有併排停車之事實，堪以
      認定。
（二）異議人雖辯稱：伊認為舉發程序有瑕疵，是員警同意其離
      去云云。惟查，證人即舉發員警林欽堯到庭證稱：「我看
      到異議人併排，我發現裡面完全沒有人，沒有駕駛也沒有
      乘客，我就下車拍照，當時異議人就從對面馬路出現，我
      又拍了壹張，他希望我不要開單，我詢問他是否是駕駛人
      若是要出示證件，我要開單，他沒有出示證件，也不讓我
      查詢證件，只有表明他讓我開單，但是又不拿出證件給我
      ，我站在他面前制止他前進，但是異議人硬要開走，我就
      開巡邏車追他，但是他開的太快我怕出出事，所以我就用
      逕行舉發」、「我拍照後要夾單時他才出現，所以我又拍
      了第二張，他出現了，開始不讓我做後面的動作與我爭執
      ，我確實有阻止他離開」等語在卷。本院衡諸證人林欽堯
      係依法執行公務之人員，與異議人素昧平生，本無任意捏
      造異議人違規事實舉發之理，亦無甘冒觸犯偽證罪之風險
      及良心上之譴責而設詞誣攀異議人，且核證人林欽堯上開
      證詞亦無矛盾與違反常理之處，並有錄音光碟堪以佐證，
      足見證人林欽堯上開證言應可採信。是異議人所駕駛上開
      車號自小客車於上揭時、地，因併排停車而遭員警拍照採
      證之際，異議人確實不在現場，則員警依科學儀器之照相
      設備拍照採證取得之證據資料證明其行為違規而予以逕行
      舉發，即已符合道路交通管理處罰條例第7 條之2 逕行舉
      發之要件，縱異議人於員警拍照採證後始出現，仍無礙於
      本件舉發程序之合法性。況異議人出現後仍不配合員警稽
      查而拒絕出示證件，且經員警制止仍逕自駛離現場，仍屬
      當場不能或不宜攔截製單舉發之情形，員警依拍照採證所
      取得之證據資料予以逕行舉發，並無違誤之處。又異議人
      如對違規事實有爭執，自應於收受罰單後依法提出申訴，
      倘認所有駕駛人於員警攔查時均可因不服舉發即拒絕出示
      證件供警查驗，則交通秩序勢將難以維持。異議人上開所
      辯，均不足採，本件事證明確，應依法處罰。
五、綜上所述，異議人確有於前揭時、地併排停車之違規事實，
    從而，原處分機關依道路交通管理處罰條例第56條第1 項第
    6 款、第85條第1 項規定，裁處異議人罰鍰1,200 元，依法
    核無違誤，本件異議為無理由，應予駁回。
六、至異議人對於單號AEX869006 號舉發通知單聲明異議部分，
    惟該案業經舉發機關撤銷，並經原處分機關予以免罰在案，
    有原處分機關99年12月8 日北市裁申字第09944108200 號函
    暨聲明異議案件移送書1 份在卷可查，是異議人此部分異議
    不合法律上程式，且無法補正，應逕予駁回。
據上論斷，應依道路交通事件處理辦法第17條、第18條，裁定如
主文。
中    華    民    國   100    年    1     月    31    日
                  交通法庭  法  官  林勇如
上正本證明與原本無異。
如不服本裁定，應於裁定送達後5 日內向本院提出抗告狀。
                            書記官  葉潔如
中    華    民    國   100    年    1     月    31    日